臺灣新竹地方法院刑事判決　　　　　　　94年度簡上字第13號
上　訴　人
即　被　告　甲○○
上列上訴人即被告因傷害案件，不服本院竹東簡易庭93年12月31
日93年度竹東簡字第159 號第一審簡易判決（聲請簡易處刑書案
號：93年度偵字第5540號），提起上訴，本院管轄第二審之合議
庭判決如下：
    主  文
上訴駁回。
甲○○緩刑貳年。
    事實及理由
一、本案經本院審理結果，認原審以上訴人即被告甲○○係犯刑
    法第277 條第1 項之普通傷害罪，並依刑事訴訟法第449 條
    第1 項前段，刑法第277 條第1 項、第41條第1 項前段、罰
    金罰鍰提高標準條例第1 條前段、第2 條之規定，逕以簡易
    判決處刑，量處被告拘役55日，並諭知如易科罰金，以300
    元折算一日，其認事用法，並無違誤，量刑亦屬妥適，爰引
    用第一審判決書記載之事實、證據及理由（詳如附件）。
二、上訴意旨略以：我就原審認定之犯罪事實予以認罪，但因我
    已與告訴人洪貴香達成和解，並經告訴人於鈞院審理時表明
    不要再告我之意思，且我無力負擔易科罰金之費用，希望法
    院給予緩刑之機會等語。
三、查被告甲○○前未曾受有期徒刑以上刑之宣告等情，此有臺
    灣新竹地方法院檢察署刑案資料查註紀錄表及臺灣高等法院
    被告全國前案紀錄表各1 份在卷可按（見93年度偵字第5540
    號卷第15頁、本院卷第7 、8 頁），本院審酌被告傷害告訴
    人固有不該，然其於本院審理時業能表示悔意，且與告訴人
    達成和解，告訴人並表示不願追究之意，有和解書1 份及本
    院審理筆錄1 份在卷足憑（見本院卷第31頁背面、第34頁）
    ，故被告經此偵、審教訓後，當知所警惕，信無再犯之虞，
    且被告目前與告訴人尚共同居住等情，為被告供述在卷（見
    本院卷第32頁背面），及公訴人亦於本院審理時陳述：希給
    予被告緩刑之機會，以勵自新及家庭和睦等語（見本院卷第
    31頁背面），從而本院認尚無逕對被告施以短期自由刑之必
    要，自可先賦予被告非在監之適當社會處遇，以期其能有效
    回歸社會，故原審對被告宣告之刑，以暫不執行為適當，爰
    諭知緩刑二年，以啟自新。另告訴人雖於本院審理中陳稱：
    不要再告被告等語，有本院審理筆錄一份在卷足參（見本院
    卷第31頁背面），惟按「告訴乃論之罪，告訴人於第一審辯
    論終結前，得撤回其告訴」，刑事訴訟法第238 條第1 項定
    有明文，是告訴人自不得於第一審辯論終結後撤回告訴，附
    此敘明。
據上論斷，應依刑事訴訟法第455條之1第1 項、第3 項、第368
條、第373 條，刑法第74條第1 款，判決如主文。
本案經檢察官林忠義到庭執行職務。
中　　華　　民　　國　　94　　年　　4 　　月　　29　　日
                  刑事第五庭    審判長法官  陳健順
                                      法官  李珮瑜
                                      法官  楊惠芬
以上正本證明與原本無異。
不得上訴。
中　　華　　民　　國　　94　　年　　5 　　月　　2 　　日
                                    書記官  汪淑菁
